臺灣桃園地方法院民事裁定
110年度家聲抗字第78號
抗  告  人  吳佳瑾  
關  係  人  吳柏松  
上列抗告人與受監護宣告之人吳坤熙間報告或陳報事件，抗告人
對於本院中華民國110年9月30日110年度監宣字第743號裁定，提
起抗告，本院裁定如下：
    主      文
抗告駁回。
抗告程序費用由抗告人負擔。
    理      由
一、抗告人於原審聲請意旨略以：
　　受監護宣告之人吳坤熙（下逕稱其名）為伊及關係人吳柏松
    （下逕稱其名）之父親，前經臺灣臺中地方法院以108 年度
    監宣字第323號裁定為受監護宣告確定，並選定伊擔任吳坤
    熙之監護人，指定吳柏松為會同開具財產清冊之人，惟伊多
    次聯繫吳柏松出面配合開具財產清冊以陳報法院，吳柏松均
    消極不處理、不予任何回應，伊爰逕行向鈞院陳報吳坤熙之
    財產清冊云云。
二、原審裁定略以：抗告人主張吳坤熙為其之父親，前經臺灣臺
    中地方法院以上開裁定為受監護宣告之人，並選定抗告人擔
    任吳坤熙之監護人，指定吳坤熙之長子吳柏松為會同開具財
    產清冊之人等情，經原審核閱臺灣臺中地方法院108年度監
    宣字第323號及109年度家聲抗字第11號裁定無訛。惟抗告人
    應與吳柏松，共同開具吳坤熙之財產清冊並陳報法院，始為
    適法，抗告人雖具狀稱係因吳柏松毫無回應，惟據臺灣臺中
    地方法院110年度司監宣字第282號卷所附吳柏松110年8月12
    日出具之民事呈報狀所載：因疫情趨緩，其已委託律師辦理
    此開具財產清冊事宜等語，抗告人自應與吳柏松共同討論、
    整理後開立受監護宣告人之財產清冊，然抗告人未會同吳柏
    松共同開具吳坤熙之財產清冊，即自行開具吳坤熙之財產清
    冊陳報本院，於法不合，應予駁回等語。
三、抗告意旨略以：伊於臺灣臺中地方法院108年度監宣字第323
     號裁定確定後，曾多次以LINE、簡訊通知吳柏松協同處理
    財產清冊陳報事宜，惟吳柏松均不願配合；另吳柏松雖曾於
    原審審理期間遞狀表示已委託律師處理開具財產清冊事宜，
    然經伊閱卷，卷內均無吳柏松委任律師之資料，吳柏松是否
    有委任律師即有疑義，原審未審酌吳柏松是否確有委任律師
    ，逕以吳柏松已有委任律師，伊應與其共同討論、整理後開
    立財產清冊，不應單獨具狀陳報為由駁回抗告人，顯有違誤
    ，爰請求廢棄原裁定云云。
四、按抗告法院認為抗告無理由者，應為駁回之裁定。家事事件
    法第97條準用非訟事件法第46條再準用民事訴訟法第495條
    之1第1項、第449條第1項。次按監護開始時，監護人對於受
    監護人之財產，應依規定會同遺囑指定、當地直轄市、縣（
    市）政府指派或法院指定之人，於二個月內開具財產清冊，
    並陳報法院。於前條之財產清冊開具完成並陳報法院前，監
    護人對於受監護人之財產，僅得為管理上必要之行為。法院
    為監護之宣告時，應依職權就配偶、四親等內之親屬、最近
    一年有同居事實之其他親屬、主管機關、社會福利機構或其
    他適當之人選定一人或數人為監護人，並同時指定會同開具
    財產清冊之人。民法第1113條準用第1099條第1項
　　、第1099條之1及同法第1111條分別定有明文。故監護人應
    與法院指任之會同開具財產清冊之人，共同開具受監護宣告
    人之財產清冊並陳報法院，此為法定要式。
五、抗告人主張吳坤熙前經臺灣臺中地方法院以108年度監宣字
    第323號裁定為受監護宣告之人，並選定其擔任吳坤熙之監
    護人，指定吳柏松為會同開具財產清冊之人，吳柏松不服該
    裁定提起抗告，經同院以109年度家聲抗字第11號裁定駁回
    抗告確定等節，為抗告人與吳柏松所不爭執，並與上開裁定
    相符。抗告人及吳柏松即分屬臺灣臺中地方法院為吳坤熙選
    定之監護人及指定之會同開具財產清冊之人，抗告人自應與
    吳柏松共同開具吳坤熙之財產清冊並陳報法院。然抗告人與
    吳柏松對於吳坤熙之財產範圍，歧見甚深，渠等雖於本院11
    1年3月2日訊問期日合意以書面方式聯繫陳報財產清冊事宜
　　，並同意於同年4月15日前完成共同陳報財產清冊予本院，
    惟本院迄今仍未收受渠等共同陳報財產清冊，足見渠等尚未
    完成會同開具財產清冊之法定要式，抗告人庭後陳報之相關
    資料亦足見吳柏松迄未配合會同開具。
六、法院就報告或陳報事件僅為形式上予以備查，即令吳柏松確
    有消極不配合之情事，抗告人亦不得逕自向本院陳報財產清
    冊，抗告人於原審之陳報於法不合，原審予以駁回，其認事
    用法並無違誤，應予維持；抗告意旨猶執陳詞求為廢棄原裁
    定，為無理由，應予駁回。至吳柏松若對於吳坤熙之財產有
    實體上爭執，亦應另循途徑處理，本院在報告或陳報事件中
    並無權實體調查認定吳坤熙之財產，吳柏松恐有誤認，併予
    敘明。
中　　華　　民　　國　　111 　年　　5 　　月　　31　　日
                  家事法庭審判長法官  蘇昭蓉
　　　　　　　　　 　
　　　　　　　　　        法      官  姚重珍
　　　　　　　　　   
　　　　　　　　　        法      官  毛松廷
以上正本係照原本作成。
本裁定除以適用法規顯有錯誤為理由，並經本院許可外，不得再
抗告。如提起再抗告，應於收受後10日內委任律師為訴訟代理人
向本院提出再抗告狀。並繳納再抗告費新台幣1,000元。
中　　華　　民　　國　　111 　年　　5 　　月　　31　　日
                          書  記  官  張堯振